【裁判字號】    89,易,802
【裁判日期】    890814
【裁判案由】    毒品危害防制條例
【裁判全文】
臺灣彰化地方法院刑事判決                          八十九年度易字第八二號
    公  訴  人  臺灣彰化地方法院檢察署檢察官
    被      告  甲○○
右列被告因毒品危害防制條例案件經檢察官提起公訴（八十九年度毒偵字第二０五二
號），本院判決如左：
        主  文
甲○○連續施用第二級毒品，累犯，處有期徒刑拾月。
扣案殘留有安非他命之空塑膠袋壹個，沒收銷燬之。
        事  實
一、甲○○前於民國（下同）八十五年間因犯違反麻醉藥品管理條例罪案件，經本院
    判處有期徒刑四月確定，於八十六年九月二十一日易科罰金執行完畢。其後，於
    八十七年二月間，因犯施用毒品案件，經本院院送觀察、勒戒後，認無繼續施用
    毒品之傾向，於同年六月二十九日以八十七年度易字第五九七號判決免刑確定；
    再於同年八月間，再犯施用毒品案件，經台灣彰化地方法院檢察署檢察官依據本
    院八十七年度毒聲字第一四二八號裁定執行觀察、勒戒後，認無繼續施用毒品之
    傾向，於同年十月十九日以八十七年度偵字第七七一四號不起訴處分確定。又於
    八十八年一月間，復犯施用第二級毒品罪案件，經本院於八十八年五月十日判處
    有期徒刑六月確定，於八十八年十二月二十九日執行完畢（併經檢察官聲請裁准
    送強治戒治）。詎無悔悟，於五年內，復基於概括犯意，自八十九年三月間起，
    迄八十九年四月七日止，在彰化縣永靖鄉○○村○○路一七七巷一弄四號住處，
    將安非他命置於錫箔紙上，再燒烤使成氣體予以吸食，平均約每星期吸食三、四
    次，而連續施用第二級毒品安非他命多次。經警於八十九年四月七日上午八時五
    十分許，在上揭其住處查獲，並扣得其所有，供裝安非他命以吸食之殘留有安非
    他命之空塑膠袋一個。現在台灣雲林戒治所強制戒治中。
二、案經彰化縣警察局彰化分局報請台灣彰化地方法院檢察署檢察官偵查及檢察官主
    動偵查起訴。
        理  由
一、右揭事實，訊據被告甲○○（以上簡稱被告）坦承不諱，且其於查獲時為警所採
    取之尿液，亦經鑑驗呈甲基安非他命陽性反應，有彰化縣衛生局出具之尿液檢驗
    成績書一紙附卷可稽（見台灣彰化地方法院檢察署八十九年度毒偵字第二０五二
    號偵查卷第二十頁），復有殘留安非他命之空塑膠袋一個扣案可資佐證。查被告
    於八十七年二月間，因犯施用毒品案件，經本院院送觀察、勒戒後，認無繼續施
    用毒品之傾向，於同年六月二十九日以八十七年度易字第五九七號判決免刑確定
    ；再於同年八月間，再犯施用毒品案件，經台灣彰化地方法院檢察署檢察官依據
    本院八十七年度毒聲字第一四二八號裁定執行觀察、勒戒後，認無繼續施用毒品
    之傾向，於同年十月十九日以八十七年度偵字第七七一四號不起訴處分確定。又
    於八十八年二月三犯施用毒品案件，經台灣彰化地方法院檢察署檢察官依據本院
    八十八年度毒聲字第四五二號裁定送強制戒治。復另起犯意，而犯本案之事實，
    有不起訴處分書及刑案資料查註紀錄表在卷足憑。被告顯係於五年以內，犯毒品
    危害防制條例第十條之罪，達三犯以上無訛。是本案事證已臻明確，被告犯行洵
    堪認定。
二、按安非他命係屬第二級毒品，此稽之毒品危害防制條例第二條第二項第一款可明
    。核被告所為，係犯同條例第十條第第二項之施用第二級毒品罪。其於施用之際
    持有第二級毒品之行為，應為施用之高度行為所吸收，不另論罪。被告前後多次
    施用第二級毒品之犯行，時間緊接，構成要件相同，顯基於概括犯意為之，應依
    刑法第五十六條關於連續犯之規定論以一罪，並加重其刑。公訴人於起訴書雖載
    稱被告自八十八年十二月間起，即復再開始施用第二級毒品安非他命，惟查被告
    係於八十八年十二月二十九日始他案執行完畢出監，被告既供稱其係自八十九年
    三月間始再施用，則公訴人指訴被告於八十八年十二間起迄八十九年二月之期間
    內，有施用第二級毒品安非他命之行為事實，尚屬不能證明，因公訴人認此部分
    事實與上開被告經判處有罪部分之事實，具有連續犯之關係，屬裁判上一罪，為
    免一罪二判，爰不另為無罪之諭知。又查被告於八十五年間因犯違反麻醉藥品管
    理條例罪案件，經本院於判處有期徒刑四月確定，於八十六年九月二十一日易科
    罰金執行完畢在案之事實，有本院被告全國前案紀錄表、台灣彰化地方法院檢察
    署刑案資料查註紀錄表一份附卷足按，其於有期徒刑執行完畢後，五年以內再犯
    有期徒刑以上之本罪，為累犯，所犯罪之本刑，應依刑法第四十七條之規定，遞
    加重之。按施用毒品，除戕害自身之健康、生命外，並已衍生危害家庭之不良後
    果，且損及社會、國家之整體利益。被告前曾二次犯施用毒品案件，經觀察、勒
    戒後，已無繼續施用之傾向，經不起訴處分確定在案，又犯施用毒品案件，經本
    院判處有期徒刑六月確定在案，尚不能深切體悟，自愛自重，猶不顧施用毒品對
    其個人、家庭及社會、國家所造成之危害與負累，而更犯之，難認其罪責係屬輕
    微，自應受相當之刑罰制裁，始符社會正義。爰審酌被告之素行不佳、犯罪之動
    機、情節、所生危害及其他犯罪情節，並犯後之態度等一切情狀，量處如主文所
    示之刑。切望被告此後深體生命之意義與價值，善自珍惜，惕勵更新，革除惡習
    ，斷絕損友，專心戮力於工作及家庭，勿抱持僥倖心理，繼續沈淪墮落，毋愧負
    國家政府助成戒斷毒癮之旨意與期望。扣案之之殘留有安非他命之空塑膠袋一個
    ，係被告所有，供裝第二級毒品安非他命所用之物，已據被告供承在卷，因無從
    與其內附著之安非他命完全析離，自應併認為係屬毒品，爰依毒品危害防制條例
    第十八條第一項前段之規定，宣告沒收銷燬之。至警訊筆錄雖載稱：案發時並經
    警當場查獲玻璃管二支及過濾器二組，雖被告於警訊時亦供承該物品係其所有，
    但被告既陳稱係前案施用第二級毒品安非他命所餘留之器物，因未扣案，且各該
    物品又非屬義務沒收之物，為免將來執行沒收不能，爰不併予諭知沒收，附此敘
    明。
據上論斷，應依刑事訴訟法第二百九十九條第一項前段，毒品危害防制條例第十條第
二項、第十八條第一項前段，刑法第十一條前段、第五十六條、第四十七條，判決如
主文。
中      華      民      國    八十九    年      八      月     十四     日
                                臺灣彰化地方法院刑事第一庭
                                      法      官   蔡紹良
右正本證明與原本無異。
如不服本判決應於送達後十日內向本院提出上訴狀(須附繕本)。
                                      法院書記官   鐘麗芳
中    華    民    國      八十九      年       八      月     二十一    日
附論罪科刑法條：
毒品危害防制條例第十條第二項
施用第二級毒品者，處三年以下有期徒刑。


司法院資訊處製作；財團法人民間司法改革基金會備份。
